【裁判字號】    99,交聲,434
【裁判日期】    990331
【裁判案由】    聲明異議
【裁判全文】
臺灣高雄地方法院交通事件裁定         99年度交聲字第434號
原處分機關  交通部公路總局高雄區監理所旗山監理站
法定代理人  郭政雄
異  議  人
即受處分人  甲○○
上列受處分人因違反道路交通管理處罰條例聲明異議案件，對於
交通部公路總局高雄區監理所旗山監理站99年2 月11日所為之處
分（原處分案號：旗監違字第裁85-N00000000號），聲明異議，
本院裁定如下：
    主  文
原處分撤銷。
甲○○不罰。
    理  由
一、原處分意旨略以：異議人即受處分人甲○○於民國98年11月
    21日晚上8 時30分許，駕駛車牌號碼J5-1147 號自用一般小
    客貨（下稱系爭車輛），沿省道21號公路由南往北行駛，行
    經高雄縣大樹鄉舊鐵橋三和窯廠附近交岔路口時（下稱系爭
    交岔路口），不遵守道路交通標誌之指示，為警攔檢，當場
    掣單舉發，並依道路交通管理處罰條例第60條第2 項第3 款
    、違反道路交通管理事件統一裁罰基準及處理細則第43、44
    、67條及違反道路交通管理事件統一裁罰基準表規定，裁處
    異議人罰鍰新台幣（下同）900 元等語。
二、異議意旨略以：伊通過系爭交岔路口停止線時為黃燈，而黃
    燈僅係警示性質，並非判定違規之依據，伊並未違規，請求
    撤銷罰原處分云云。
三、本件異議人對駕駛系爭車輛在上開時間、地點被攔停、掣單
    舉發之事實並未加以爭執，且依證人即本件之舉發員警乙○
    ○證稱略以：異議人於上開時間駕駛系爭車輛，沿省道台21
    號公路由南往北方向行駛，行進至系爭交岔路口穿越停止線
    前，燈號已由綠燈轉為黃燈，異議人仍依原車速繼續駕車前
    行，並未減速接近，注意安全，及小心通過，因而於通過路
    口後予以攔停掣單舉發等語，並有舉發違反道路交通管理事
    件通知單、舉發違反道路交通管理事件補正通知書、違反道
    路交通管理事件裁決書各1 份附卷可稽，是本件異議人於上
    開時間，駕駛系爭車輛沿省道台21線公路由南往北方向行駛
    ，於系爭交岔路口之燈號由綠燈轉換為黃燈後，仍穿越由南
    往北方向之停止線繼續依原速度駕車前行，而被員警予以攔
    停，依違反道路交通管理處罰條例第60條第2 項第3 款「不
    遵守道路交通號誌之指示」掣單舉發，裁處罰鍰900 元之事
    實，應可認定。
四、按行車管制號誌圓形黃燈用以警告車輛駕駛人及行人，表示
    紅色燈號即將顯示，屆時將失去通行路權；閃光黃燈表示「
    警告」，車輛應減速接近，注意安全，小心通過，道路交通
    標誌標線號誌設置規則第206 條第4 款、第211 條第1 項第
    1 款分別定有明文。依上規定所示，圓形黃燈僅係用以警告
    紅色燈號即將顯示，用路人將失去通行路權，非如閃光黃燈
    ，有規範車輛應減速接近，注意安全，小心通過之意義，且
    道路交通管理處罰條例就「闖黃燈」未如「闖紅燈」設有處
    罰之明文規定（第53條第1 項），是自難認「闖黃燈」本身
    為違反交通法規之行為。本件異議人駕駛系爭車輛通過系爭
    交岔路口停止線時，依證人乙○○所證，系爭交岔路口之燈
    號適由綠燈轉換為黃燈，顯見當時之燈號為圓形黃燈，非閃
    光黃燈，依上所述，原處分機關以異議人不遵守道路交通標
    誌「應減速接近，注意安全，小心通過」之指示而予以裁罰
    ，自有誤會。
五、綜上所述，本件異議人並無不遵守道路交通標誌指示之違規
    行為事實，原處分機關不察，逕予裁罰，尚非允洽。異議人
    不服裁決，提起本件異議，為有理由，從而原處分應予撤銷
    ，並為異議人不罰之諭知。
六、據上論斷，應依道路交通案件處理辦法第20條前段，裁定如
    主文。
中    華    民    國    99    年    3     月    31    日
                    交通法庭    法  官  鄭峻明
以上正本證明與原本無異。
如不服本裁定應於送達後5日內向本院提出抗告狀。
中    華    民    國    99    年    3     月    31    日
                                書記官  吳韻芳

司法院資訊處製作；財團法人民間司法改革基金會備份。
